【裁判字號】    95,易緝,56
【裁判日期】    951113
【裁判案由】    偽造文書
【裁判全文】
臺灣彰化地方法院刑事判決              95年度易緝字第56號
公  訴  人  臺灣彰化地方法院檢察署檢察官
被      告  甲○○
                    （另案於臺灣臺中監獄執行中）
上列被告因偽造文書案件，經檢察官提起公訴（九十年度偵字第
七九八八號），被告於本院行準備程序時，就被訴事實為有罪之
陳述，經審判長告知被告簡式審判程序之旨，並聽取公訴人及被
告之意見後，本院認有刑事訴訟法第二百七十三條之一第一項之
情形，而改依簡式審判程序判決如下：
    主  文
甲○○偽造署押，足以生損害於公眾及他人，累犯，處有期徒刑
肆月，如易科罰金，以銀元佰元即新臺幣玖佰元折算壹日。附
表所示之偽造「乙○○」署押陸枚（含署名枚、指印枚），
均沒收之。
    犯 罪 事 實 及 理 由
一、本件犯罪事實為：甲○○曾因竊盜及違反麻醉藥品管理條例
    案件，經臺灣雲林法院以八十三年易字第一六三二號刑事判
    決判處有期徒刑八月及八月，應執行有期徒刑一年二月確定
    ；又因違反麻醉藥品管理條例案件，經臺灣雲林地方法院以
    八十五年度易字第二八一號刑事判決判處有期徒刑六月，其
    不服提起上訴，經臺灣高等法院臺南分院駁回其上訴而告確
    定，二案接續執行，於民國（下同）八十六年一月三十日假
    釋出監，迄八十六年六月十五日保護管束期滿未經撤銷其假
    釋，而視為業已執行完畢。詎其仍不知悔改，於九十年十一
    月二十六日十五時許，因其涉犯竊盜罪嫌為警查獲，為掩飾
    身分、規避刑責，竟冒用其胞兄「乙○○」之姓名、年籍及
    身分證統一編號應訊，並基於偽造署押之犯意，於如附表所
    示之時、地，在如附表所示之警詢筆錄上，接續偽造「乙○
    ○」之簽名並按捺指印（偽造之簽名共三枚，指印共三枚，
    位置數量詳如附表所示），藉以表示其係「乙○○」本人而
    接受調查，企圖誤導偵查機關辦案方向及對象，並使「乙○
    ○」有受司法追訴處罰之虞，足以生損害於乙○○及偵查機
    關對於犯罪偵查之正確性。嗣經臺灣彰化地方法院檢察署檢
    察官發現後，命警續辦而查獲。
二、上揭事實有以下證據可資證明：（1）被告甲○○於警、偵
    訊及本院準備程序、審理時之自白，（2）如附表所示之警
    詢筆錄三份附卷可憑，足認被告自白與事實相符，應堪採信
    。從而，本件事證已臻明確，被告上開犯行均堪認定。
三、查被告行為後，刑法業於九十四年二月二日修正公布、刑法
    施行法於九十五年六月十四日修正公布、罰金罰鍰提高標準
    條例於九十五年五月十七日修正公布，並均於九十五年七月
    一日施行，關於本案應適用之新舊法，茲比較如下：
  (一)刑法第二條第一項規定，係規範行為後法律變更所生新舊法
    律比較適用之準據法，於九十五年七月一日刑法施行後，應
    適用刑法第二條第一項之規定，為「從舊從輕」之比較（最
    高法院九十五年五月二十三日第八次刑事庭會議決議第一點
    第一項參照）。
  (二)刑法第四十七條第一項關於累犯之規定，由「受有期徒刑之
    執行完畢，或受無期徒刑或有期徒刑一部之執行而赦免後，
    五年以內再犯有期徒刑以上之罪者，為累犯，加重本刑至二
    分之一」，修正為「受徒刑之執行完畢，或一部之執行而赦
    免後，五年以內故意再犯有期徒刑以上之罪者，為累犯，加
    重本刑至二分之一」，應依刑法第二條第一項規定，適用最
    有利於行為人之法律（最高法院九十五年五月二十三日第八
    次刑事庭會議決議參照）。本件被告依其前科紀錄，無論依
    修正前、後刑法第四十七條之規定均構成累犯，是此項修正
    之結果，對於被告並不生有利或不利之情形，經比較新、舊
    法後，結果並無不同。
  (三)刑法第四十一條第一項前段關於易科罰金折算標準之規定，
    由「犯最重本刑為五年以下有期徒刑以下之刑之罪，而受六
    個月以下有期徒刑或拘役之宣告，因身體、教育、職業、家
    庭之關係或其他正當事由，執行顯有困難者，得以一元以上
    三元以下折算一日，易科罰金。」修正為「犯最重本刑為五
    年以下有期徒刑以下之刑之罪，而受六個月以下有期徒刑或
    拘役之宣告者，得以新臺幣一千元、二千元或三千元折算一
    日，易科罰金。」，應依刑法第二條第一項規定，適用最有
    利於行為人之法律（最高法院九十五年五月二十三日第八次
    刑事庭會議決議第三點第二項參照）。修正前刑法第四十一
    條第一項前段之易科罰金折算標準，依修正刪除前之罰金罰
    鍰提高標準條例第二條規定，應就其原定數額提高為一百倍
    折算一日，並依現行法規所定貨幣單位折算新臺幣條例第二
    條規定，以新臺幣三倍折算之，亦即，修正前刑法第四十一
    條第一項前段之易科罰金折算標準，應以銀元三百元即新臺
    幣九百元折算為一日，經比較新、舊法結果，應以被告行為
    時之法律較有利於被告。
  (四)比較時應就罪刑有關之共犯、未遂犯、想像競合犯、牽連犯
    、連續犯、結合犯，以及累犯加重、自首減輕暨其他法定加
    減原因（如身分加減）與加減例等一切情形，綜其全部罪刑
    之結果而為比較（最高法院九十五年五月二十三日第八次刑
    事庭會議決議第一點第四項參照）。經綜合比較新、舊法之
    結果，被告行為後之法律並無較有利於被告，依刑法第二條
    第一項前段規定，本案自應一體適用被告行為時之法律即修
    正前刑法第四十七條、第四十一條第一項前段，修正前罰金
    罰鍰提高標準條例第二條，現行法規所定貨幣單位折算新臺
    幣條例第二條之規定。
四、應依刑事訴訟法第二百七十三條之一第一項、第二百九十九
    條第一項前段，刑法第二條第一項前段、第二百十七條第一
    項、第二百十九條，修正前刑法第四十七條、第四十一條第
    一項前段，修正前罰金罰鍰提高標準條例第二條，判決如主
    文。
五、如不服本判決，得於判決書送達之翌日起十日內，以書狀敘
    述理由（須附繕本），向本院提出上訴。
本案經檢察官張尹敏到庭執行職務。
中    華    民    國    95    年    11    月    13    日
                  刑事第一庭          法  官  簡璽容
以上正本證明與原本無異。
如不服本判決，應於判決送達後十日內向本院提出上訴狀 (須附
繕本 )。
告訴人或被害人對於判決如有不服具備理由請求檢察官上訴者，
其上訴期間之計算係以檢察官收受判決正本之日期為準。
中    華    民    國    95    年    11    月    13    日
                                      書記官  陳錫威
附錄本案論罪科刑法條全文：
中華民國刑法第217條
（偽造盜用印章印文或署押罪）
偽造印章、印文或署押，足以生損害於公眾或他人者，處 3 年
以下有期徒刑。
盜用印章、印文或署押，足以生損害於公眾或他人者，亦同。
附表：
┌──────┬───────┬────────────────┐
│時間        │地點          │偽造之署押所在及數量            │
├──────┼───────┼────────────────┤
│九十年十一月│彰化縣警察局鹿│偵訊（調查）筆錄第一次最末行受詢│
│二十六日十八│港分局頂番派出│問人欄處偽造「乙○○」簽名及指印│
│時許        │所辦公室內    │各一枚                          │
│            │              │                                │
├──────┼───────┼────────────────┤
│九十年十一月│同上          │偵訊（調查）筆錄第二次最末行受詢│
│二十六日十八│              │問人欄偽造「乙○○」簽名及指印各│
│時五分許    │              │一枚                            │
│            │              │                                │
├──────┼───────┼────────────────┤
│九十一年十一│同上          │偵訊（調查）筆錄第三次最末行受詢│
│月二十六日十│              │問人欄偽造「乙○○」簽名及指印各│
│九時三十分許│              │一枚                            │
│            │              │                                │
└──────┴───────┴────────────────┘


司法院資訊處製作；財團法人民間司法改革基金會備份。
